臺灣高雄地方法院刑事判決　　　　　　　94年度訴字第3555號
公　訴　人　臺灣高雄地方法院檢察署檢察官
被　　　告　乙○○
上列被告違反毒品危害防制條例案件，經檢察官提起公訴（94年
度毒偵字第7791號），本院合議庭裁定由受命法官獨任進行簡式
審判程序，判決如下：
    主  文
乙○○連續施用第一級毒品，處有期徒刑柒月。扣案之第一級毒
品海洛因壹小包〔淨重零點零肆公克，空包裝重零點壹捌公克〕
沒收銷燬之。
    事  實
一、乙○○前93年間因施用毒品案件經臺灣高雄地方法院檢察署
    檢察官聲請送觀察勒戒後，認無繼續施用毒毒品傾向，93
    年4 月26日執行完畢後，經該署以92年度偵字第22271 號為
    不起訴處分。
二、詎其仍不知悔改，明知海洛因業經公告列為毒品危害防制條
    例第2 條第2 項第1 款之第一級毒品，竟於上開觀察勒戒執
    行完畢釋放後5 年內，基於施用第一級毒品海洛因之犯意，
    自94年2 月中旬某日起至同年8 月17日9 時許止，以吸煙施
    用方式，在高雄縣美濃鎮○○里○○路7 之6 號住處，連續
    施用第一級毒品海洛因多次。
三、嗣為警於94年8 月19日13時40分許，在高雄縣美濃鎮○○路
    ○ 段吉安街口前，為警欄查後扣得其所有毒品海洛因1 小包
    （淨重0.04公克，空包裝重0.18公克），並採尿送驗呈嗎啡
    陽性反應。
四、案經高雄縣警察局旗山分局報請臺灣高雄地方法院檢察署檢
    察官偵查起訴。
    理  由
壹、程序部分：
    本件被告所犯為死刑、無期徒刑或最輕本刑為3 年以上有期
    徒刑以外之罪，其於準備程序中就被訴事實為有罪之陳述，
    經法官告知簡式審判程序之旨，並聽取公訴人及被告之意見
    後，依刑事訴訟法第273 條之1 第1 項規定，裁定由受命
    法官獨任進行簡式審判程序，合先敘明。
貳、實體部分：
一、上揭事實，已據被告於本院審理中坦承：查獲當日伊買了毒
    品正要施用，尚用施用即被查獲，伊平日施用次數不一定，
    心情不好時，才會想用等語不諱，另被告遭查扣案之不明粉
    末1 小包，經送往法務部調查局鑑定，結果確含第一級毒品
    海洛因成分（淨重0.04公克，空包裝重0.18公克），此有該
    局調科壹字第220021303 號鑑定通知書1 紙在卷可佐〔參偵
    卷第45頁〕，足認被告上開自白確與事實相符，洵堪採為論
    罪科刑之依據。綜上，雖其於94年8月19日所採驗之尿液，
    經送往台灣檢驗科技股份有限公司檢驗結果，尿液未呈第一
    級毒品海洛因代謝後嗎啡之陽性反應，此有卷附該醫院94
    年8 月25日、kＺ000000000000號濫用藥物尿液檢驗報告各1
    紙可稽，顯係因被告施用毒品次數非頻，而查獲時購入之毒
    品尚未施用之故，準此，尚難以尿水檢驗結果而即認被告未
    曾施用過毒品之認定（參94年毒偵字第7791號卷第29頁），
    附此敘明。
二、又被告前因施用毒品案件，經高雄地檢署檢察官聲請送觀察
    勒戒後，認無繼續施用毒品傾向，93年4 月26日執行完畢後
    ，經該署以92年度偵字第22271 號為不起訴處分等情，有臺
    灣高等法院被告前案紀錄表、被告刑案資料查註紀錄表、全
    國施用毒品案件紀錄表各1 份在卷可稽，被告於執行完畢釋
    放後，5 年內再為本件施用毒品犯行，自應依法論罪科刑。
    是以本件事證明確，被告犯行堪以認定。
三、按海洛因係毒品危害防制條例第2 條第2 項第1 款所稱之第
    一級毒品，是被告施用海洛因之行為，係犯該條例第10條第
    1 項之施用第一級毒品罪。被告持有第一級毒品，嗣進而施
    用之，持有之低度行為應為施用之高度行為所吸收，不另論
    罪。又被告多次施用第一級毒品犯行，時間緊接、手法相同
    ，顯係觸犯構成要件相同之罪，為連續犯，應依刑法第56條
    之規定，論以一罪。爰審酌被告前已因施用毒品案件經觀察
    、勒戒後，本應徹底戒除毒癮，不料其竟仍繼續施用毒品，
    已如上述，顯見其並無戒除毒害之決心，本不宜寬貸，惟考
    量其犯後坦承犯行，施用毒品乃自戕一己之身體健康，並具
    有病患性人格之特質，行為本身對社會所造成之危害並非直
    接、巨大，及其生活狀況等一切情狀，量處如主文所示之刑
    ，以資懲儆。
四、末按查獲之第一、二級毒品及專供製造或施用第一、二級毒
    品之器具，不問屬於犯人與否，均沒收銷燬之，毒品危害防
    制條例第18條第1 項前段定有明文。查扣案之不明粉末1 小
    包，經鑑定結果確含第一級毒品海洛因之成分，業如上述，
    且盛裝上開扣案毒品之1 空包裝袋（重量為0.18公克公克）
    ，雖經法務部調查局就之與其所盛裝之第一級毒品海洛因分
    別鑑析其重量，有法務部調查局前開鑑定通知書1紙 在卷可
    憑，惟因法務部調查局一般係以傾倒之方式，將包裝袋內之
    第一級毒品海洛因倒出而與包裝袋分離而稱重，必要時，輔
    以刮杓刮取袋內粉末，然無論依何種方式分離，包裝袋內均
    有極微量之第一級毒品海洛因殘留，業經法務部調查局93年
    3 月19日調科壹字第09300113060 號函釋在案，此為本院職
    務上已知之事實，足認前開空包裝袋內含極微量第一級毒品
    海洛因殘留而無法析離，均應整體視為查獲之第一級毒品海
    洛因，依毒品危害防制條例第18條第1 項前段之規定，不問
    屬於犯人與否，均應宣告沒收銷燬之。而鑑驗所耗損之毒品
    ，既已費失，自無庸宣告沒收銷燬。
據上論斷，應依刑事訴訟法第273 條之1 第1 項、第284 條之1
、第299 條第1 項前段，毒品危害防制條例第10條第1 項、第18
條第1 項前段，刑法第11條、第56條，判決如主文。
本案經檢察官甲○○到庭執行職務
中　　華　　民　　國　　94　　年　　11　　月　　21　　日
                  刑事第2庭      法　官  陳銘珠
以上正本證明與原本無異。
如不服本判決，應於收受送達後10日內向本院提出上訴書狀。
中　　華　　民　　國　　94　　年　　11　　月　　21　　日
　　　　　　　　　　　　　　　　 書記官  周祺雯
刑事引用法條：
毒品危害防制條例第10條
施用第一級毒品者，處6 月以上5 年以下有期徒刑。
施用第二級毒品者，處 3 年以下有期徒刑。
